en: Cleaning instructions: Dishwasher safe; Hand wash only; Other
de: Reinigungsanweisungen: Spülmaschinenfest; Nur Handwäsche; Sonstiges
pl: Instrukcje czyszczenia: Można myć w zmywarce; Prać tylko ręcznie; Inne
zh-CN: 清洁说明: 可用洗碗机清洗; 只能手洗; 其他
ja: 洗浄の仕方: 食洗機対応; 手洗いのみ; その他
hr-HR: Upute za čišćenje: Može se prati u perilici posuđa; Samo ručno pranje; Ostalo
el: Οδηγίες καθαρισμού: Κατάλληλο για πλυντήριο πιάτων; Πλύσιμο μόνο στο χέρι; Άλλο
bg-BG: Инструкции за почистване: Може да се мие в съдомиялна машина; Само ръчно пране; Други
tr: Temizleme talimatları: Bulaşık makinesinde yıkanabilir; Sadece elde yıkama; Diğer
cs: Pokyny k čištění: Vhodné pro mytí v myčce; Pouze ruční mytí; Jiné
hu: Tisztítási utasítások: Mosogatógépben mosható; Csak kézzel mosható; Egyéb
pt-BR: Instruções de limpeza: Adequado para lava-louças; Somente para lavar as mãos; Outro
sv: Rengöringsinstruktioner: Diskmaskinsäker; Endast handtvätt; Övrigt
ko: 청소 지침: 식기세척기 사용 가능; 손세탁만 가능; 기타
es: Instrucciones de limpieza: Apto para lavavajillas; Solo lavado a mano; Otros
nl: Reinigingsinstructies: Vaatwasserbestendig; Alleen handwas; Andere
pt-PT: Instruções de limpeza: Para máquina de lavar louça; Apenas lavagem à mão; Outro
vi: Hướng dẫn vệ sinh: An toàn cho máy rửa bát; Chỉ giặt tay; Khác
ro-RO: Instrucțiuni de curățare: Se poate spăla în mașina de spălat vase; Doar spălare manuală; Altele
sk-SK: Pokyny na čistenie: Vhodné do umývačky riadu; Iba ručné umývanie; Iné
lt-LT: Valymo instrukcijos: Plaunama indaplovėje; Plauti tik rankomis; Kita
da: Rengøringsvejledning: Tåler opvaskemaskine; Kun håndvask; Andet
ru: Инструкции по очистке: Можно мыть в посудомоечной машине; Только ручная мойка; Другое
fr: Instructions de nettoyage: Adapté au lave-vaisselle; Lavage à la main uniquement; Autre
th: คำแนะนำในการทำความสะอาด: ล้างในเครื่องล้างจานได้; ซักมือเท่านั้น; อื่นๆ
it: Istruzioni di pulizia: Sicuro per la lavastoviglie; Da lavare solo a mano; Altro
nb: Rengjøringsinstruksjoner: Tåler oppvaskmaskin; Kun håndvask; Annet
fi: Puhdistusohjeet: Astianpesukoneen kestävä; Vain käsinpesu; Muu
sl-SI: Navodila za čiščenje: Pralno v pomivalnem stroju; Ročno pranje; Drugo
zh-TW: 清潔說明: 可用洗碗機清洗; 僅限手洗; 其他